【裁判字號】    95,交易,51
【裁判日期】    950626
【裁判案由】    公共危險等
【裁判全文】
臺灣嘉義地方法院刑事判決              95年度交易字第51號
公  訴  人  臺灣嘉義地方法院檢察署檢察官
被      告  甲○○
上列被告因公共危險等案件，經檢察官提起公訴（95年度調偵字
第41號），本院合議庭裁定由受命法官獨任進行簡式審判程序，
判決如下：
    主  文
甲○○服用酒類，不能安全駕駛動力交通工具而駕駛，處有期徒
刑參月，如易科罰金，以參佰元折算壹日。緩刑貳年。
被訴過失傷害部分公訴不受理。
    事  實
一、甲○○於民國九十四年十一月十五日晚間十時至十一時許，
    先與友人在嘉義市○○街飲用啤酒約四瓶，並已飲用至不能
    安全駕駛動力交通工具，竟仍於當日晚間十一時五十分許，
    酒後駕駛車牌號碼U4－2476號自用小客貨車，沿嘉義市○○
    路由西往東方向行駛，途經興達路與友忠路閃光紅燈號誌之
    交岔路口處時，貿然以時速七十公里以上之速度行駛，適乙
    ○○駕駛車牌號碼BV5－435號重型機車沿友忠路由北往南方
    向駛至上開交岔路口，兩車因閃避不及而發生碰撞，致乙○
    ○人車倒地後，受有左顱骨骨折併硬腦膜上出血、氣腦、兩
    側肺部挫傷、左鎖骨骨折、右第一掌骨骨折、右脛骨骨折、
    身體多處擦傷、左外展神經麻痺等傷害（過失傷害部分經撤
    回告訴），經警據報前往現場處理，並對甲○○施以酒精濃
    度檢測，發現甲○○之呼氣酒精濃度為每公升○‧八○毫克
    ，已達不能安全駕駛之程度。
二、案經乙○○訴由嘉義市警察局第一分局報告臺灣嘉義地方法
    院檢察署檢察官偵查起訴。
    理  由
壹、有罪部分
一、上開事實，業據被告甲○○於坦承不諱，核與被害人乙○○
    於警詢、偵查指訴情節相符，復有刑法第一百八十五條之三
    案件測試觀察紀錄表、嘉義市○○○道路交通事故當事人酒
    精測定紀錄表附卷可按，綜上事證，被告自白確與事實相符
    ，要屬無疑；本案事證明確，被告犯行，應堪認定。
二、核被告所為，係犯刑法第一百八十五條之三服用酒類不能安
    全駕駛動力交通工具罪。審酌被告犯罪之動機，依其陳述，
    其高職畢業之智識程度；其已婚育有三名子女，肇事前任職
    司機，目前在建材公司打雜之生活狀況；其造成被害人人傷
    車損、犯罪後坦承犯行、與被害人達成調解及給付部分賠償
    金等一切情狀，量處如主文所示之刑，並諭知易科罰金之折
    算標準。又被告前此未曾受有期徒刑以上刑之宣告，有臺灣
    高等法院被告全國前案紀錄表在卷可查，其因一時失慮，觸
    犯刑典，犯罪後已坦承犯行，且其因此次酒醉駕車發生車禍
    ，業已與車禍被害人達成民事上調解，賠償新台幣（下同）
    五十萬元，並當場給付二十五萬元完畢，餘則合意分期給付
    ，此有本院簡易庭調解筆錄在卷可按（本院卷第20頁），諒
    其經此偵審教訓，應知警惕，諒無再犯之虞，本院認所宣告
    之刑，以暫不執行為適當，爰併諭知緩刑二年，以勵自新。
貳、公訴不受理部分
一、公訴意旨略以：被告甲○○於九十四年十一月十五日晚間十
    時至十一時許，先與友人在嘉義市○○街飲用啤酒約四瓶，
    並已飲用至不能安全駕駛動力交通工具，竟仍於當日晚間十
    一時五十分許，酒後駕駛車牌號碼U4－2476號自用小客貨車
    ，沿嘉義市○○路由西往東方向行駛，途經興達路與友忠路
    閃光紅燈號誌之交岔路口處時，本應注意閃光紅燈表示「停
    車再開」，車輛應減速接近，先停止於交岔路口前，讓幹道
    車優先通行後認為安全時，方得續行，而依當時情形，又無
    不能注意之情事，竟疏於注意及此，於通過上開交岔路口時
    ，貿然以時速七十公里以上之速度行駛，適乙○○駕駛車牌
    號碼BV5－435號重型機車沿友忠路由北往南方向駛至上開交
    岔路口，兩車因閃避不及而發生碰撞，致乙○○人車倒地後
    ，受有左顱骨骨折併硬腦膜上出血、氣腦、兩側肺部挫傷、
    左鎖骨骨折、右第一掌骨骨折、右脛骨骨折、身體多處擦傷
    、左外展神經麻痺等傷害，因認被告涉犯刑法第二百八十四
    條第一項前段過失傷害罪嫌等語。
二、按告訴乃論之罪，告訴人於第一審辯論終結前，得撤回其告
    訴；又告訴經撤回者，應諭知不受理之判決，刑事訴訟法第
    二百三十八條第一項、第三百零三條第三款分別明文。查被
    告經檢察官以刑法第二百八十四條第一項前段過失傷害罪提
    起公訴，依同法第二百八十七條前段規定，係告訴乃論之罪
    。茲因告訴人具狀撤回告訴，有撤回告訴狀一份在卷可稽（
    本院卷第21頁），此部分爰為不受理判決之諭知。
據上論斷、依刑事訴訟法第二百七十三條之一第一項、第二百九
十九條第一項前段、第三百零三條第三款，刑法第一百八十五條
之三、第四十一條第一項前段、第七十四條第一款，罰金罰鍰提
高標準條例第二條，判決如主文。
中    華    民    國    95    年    6     月    26    日
                  交通法庭    法  官  蔡廷宜
以上正本證明與原本無異。
如不服本判決，應於判決送達後10日內，向本院提出上訴狀。
中    華    民    國    95    年    6     月    26    日
                              書記官  蕭琪男
附錄論罪法條全文：
中華民國刑法第185條之3
服用毒品、麻醉藥品、酒類或其他相類之物，不能安全駕駛動力
交通工具而駕駛者，處1年以下有期徒刑、拘役或3萬元以下罰金
。
中華民國刑法第284條第1項
(過失傷害罪)
因過失傷害人者，處6月以下有期徒刑、拘役或500元以下罰金，
致重傷者，處1年以下有期徒刑、拘役或500元以下罰金。


司法院資訊處製作；財團法人民間司法改革基金會備份。
